【裁判字號】    96,上易,1051
【裁判日期】    970117
【裁判案由】    詐欺
【裁判全文】
臺灣高等法院高雄分院刑事判決        96年度上易字第1051號
上  訴  人  臺灣高雄地方法院檢察署檢察官
被      告  乙○○
上列上訴人因被告詐欺案件，不服臺灣高雄地方法院96年度易字
第2533號中華民國96年9 月26日第一審判決（起訴案號：臺灣高
雄地方法院檢察署96年度偵字第11172 號），提起上訴，本院依
簡式審判程序判決如下：
     主  文
上訴駁回。
     事  實
一、乙○○係設於高雄市○○區○○路117 號（起訴書誤為高雄
    縣仁武鄉○○街275 號）之白金漢企業有限公司（下稱白金
    漢公司）、惠民工程企業有限公司（下稱惠民公司；業於民
    國95年11月28日廢止）之負責人。於95年8 月間明知白金漢
    公司、惠民公司經營已發生困難，業無支付貨款之能力，詎
    其竟基於意圖為自己不法所有，於95年8 月中旬，先以白金
    漢公司之名義，向嘉興企業行（設於高雄縣仁武鄉○○路19
    9 巷53號）之負責人丙○○佯稱接獲大工程，而向丙○○預
    訂價值177 萬9,008 元之五金貨物，丙○○信以為真，遂於
    備貨完成後，分別於同年9 月11日、9 月20日、9 月21日、
    9 月25日、9 月30日、10月3 日，將價額分別為新臺幣（下
    同）5,080 元、68萬8 ,928 元 、100 萬3,700 元、4,050
    元、2 萬4,250 元、5 萬3,000 元之五金貨物，陸續送至白
    金漢公司，乙○○得手後，將詐得之五金貨物予以變賣。
二、案經丙○○訴由臺灣高雄地方法院檢察署檢察官偵查起訴。
     理  由
一、上開事實，業據被告乙○○於本院審理時供承不諱，核與告
    訴人丙○○及告訴代理人甲○○分別於偵查中、原審及本院
    審理時指訴之情節相符，並有白金漢公司、惠民公司基本資
    料查詢表各1 紙、嘉興企業行出貨單影本9 張在卷可稽，足
    見被告之自白與事實相符，自得採為認定被告犯罪之證據。
    綜上所述，本件事證明確，被告之犯行，堪以認定。
二、核被告所為，係犯刑法第339 條第1 項之詐欺取財罪。原審
    因而適用刑法第339 條第1 項、第41條第1 項前段，刑法施
    行法第1 條之1 之規定，並審酌被告犯後否認犯行，且未與
    丙○○達成和解，賠償損害等一切情狀，量處有期徒刑10月
    ，並以被告之犯罪時間在96年4 月24日以前，依中華民國96
    年罪犯減刑條例第2 條第1 項第3 款、第7 條、第9 條規定
    ，減為有期徒刑5 月，並諭知如易科罰金，以新台幣1 千元
    折算1 日。經核原審此部分判決認事用法並無不合，量刑亦
    屬適度。公訴人上訴意旨雖指稱：被告迄未與丙○○達成和
    解，原判決僅處被告有期徒刑10月，量刑過輕不當云云。惟
    查被告於本院審理時已坦承犯行，並與告訴人達成民事和解
    ，告訴人亦請求免究，有和解書1 紙在卷可稽。公訴人之上
    訴意旨，難認有理由，應予駁回。
三、被告另犯詐欺優利公司部分，業經原審判刑確定在案，本院
    不予論列，併此明。
據上論斷，應依刑事訴訟法第273 條之1 第1 項、第368 條，判
決如主文。
本案經檢察官林慶宗到庭執行職務。
中    華    民    國    97    年    1     月    17    日
                  刑事第三庭    審判長法  官  謝宏宗
                                      法  官  趙文淵
                                      法  官  黃仁松
以上正本證明與原本無異。
本件判決不得上訴。
中    華    民    國    97    年    1     月    18    日
                                      書記官  熊惠津
附錄本判決論罪科刑法條：
中華民國刑法第339條第1項
（普通詐欺罪）
意圖為自己或第三人不法之所有，以詐術使人將本人或第三人之
物交付者，處5 年以下有期徒刑、拘役或科或併科1 千元以下罰
金。
                                                      Ｆ


司法院資訊處製作；財團法人民間司法改革基金會備份。
